臺灣臺中地方法院刑事判決             99年度交易字第811號
公  訴  人  臺灣臺中地方法院檢察署檢察官
被      告  張松潭
上列被告因過失傷害案件，經檢察官提起公訴（99年度偵字第21
410號），本院判決如下：
    主    文
本件公訴不受理。
    理    由
一、公訴意旨如附件起訴書所載。
二、按告訴乃論之罪，其告訴經撤回者，應諭知不受理之判決，
    並得不經言詞辯論為之，此為刑事訴訟法第303 條第3 款、
    第307 條所明定。本件被告張松潭經檢察官以刑法第284 條
    第1 項前段之過失傷害罪提起公訴，依照同法第287 條前段
    規定係屬告訴乃論之罪，茲經告訴人徐金美於第一審辯論終
    結前即100 年7 月26日，具狀撤回告訴，有刑事聲請撤回告
    訴狀1 紙附卷可稽，爰不經言詞辯論，諭知不受理之判決。
據上論斷，應依刑事訴訟法第303條第3款，第307條，判決如主
文。
中    華    民    國    100   年    7     月    28    日
                        刑事第十庭  法  官  楊萬益
以上正本證明與原本無異。
如不服本判決應於收受送達後10日內向本院提出上訴書狀，並應
敘述具體理由；其未敘述上訴理由者，應於上訴期間屆滿後20日
內向本院補提理由書（均須按他造當事人之人數附繕本）「切勿
逕送上級法院」。
                                    書記官  譚系媛
中    華    民    國    100   年    7     月    28    日
附  件
臺灣臺中地方法院檢察署檢察官起訴書
                                     99年度偵字第21410號
    被      告  張松潭  男  49歲（民國○○年○月○○日生）
                        住臺中市○○區○○路416號
                        國民身分證統一編號：Ｚ000000000號
上列被告因過失傷害案件，業經偵查終結，認應提起公訴，茲將
犯罪事實及證據並所犯法條分敘如下：
        犯罪事實
一、張松潭於民國99年6月18日凌晨，駕駛車牌號碼MN-2971號自
    用小客車，沿臺中市○○區○○路往大連路方向行駛，於同
    日凌晨1時3分許，行經昌平路與崇德二路口，其原應於汽車
    行進中注意車前狀況，隨時採取必要安全措施，又汽車行駛
    至交岔路口，左轉彎時，應行至交岔路口中心處左轉，並不
    得占用來車道搶先左轉，而依當時情形又無不能注意之情事
    ，竟疏於注意，貿然左轉崇德二路，適有徐金美騎乘車牌號
    碼 J8C-997號重型機車，沿昌平路往松竹路方向行駛至上開
    路口，兩車乃在路口發生碰撞，致徐金美受有右側股骨頸骨
    折之傷害。
二、案經徐金美告訴偵辦。
        證據並所犯法條
一、證據：
  ┌──┬─────────────┬─────────────────┐
  │編號│證據方法                  │待證事實                          │
  ├──┼─────────────┼─────────────────┤
  │一  │被告張松潭於本署偵訊中之自│被告於上開時、地，有駕車與告訴人徐│
  │    │白。                      │金美所騎乘之機車發生碰撞致告訴人受│
  │    │                          │傷之事實。                        │
  ├──┼─────────────┼─────────────────┤
  │二  │告訴人徐金美於本署偵訊中之│告訴人騎乘機車行經上開地點，因被告│
  │    │指述。                    │突然左轉而發生碰撞致受有傷害之事實│
  │    │                          │。                                │
  ├──┼─────────────┼─────────────────┤
  │三  │道路交通事故現場圖及現場照│發生車禍之地點視線良好，因此被告雖│
  │    │片。                      │辯稱告訴人當時未開啟車燈且車速過快│
  │    │                          │，但若被告左轉前能注意車前狀況，當│
  │    │                          │可發現告訴人之機車之事實。        │
  ├──┼─────────────┼─────────────────┤
  │四  │車禍現場照片。            │本件發生車禍之事實。              │
  ├──┼─────────────┼─────────────────┤
  │五  │告訴人診斷證明書。        │告訴人受有傷害之事實。            │
  └──┴─────────────┴─────────────────┘
二、核被告所為，係犯刑法第284條第1項前段之過失傷害罪嫌。
三、依刑事訴訟法第251條第1項提起公訴。
    此  致
臺灣臺中地方法院
中    華    民    國    99    年    9    月    28    日
                              檢察官  陳俊茂
本件正本證明與原本無異
中    華    民    國    99    年    10    月    11    日
                              書記官  陳本真
所犯法條：
中華民國刑法第284條第1項：
因過失傷害人者，處 6 月以下有期徒刑、拘役或 5 百元以下罰
金，致重傷者，處 1 年以下有期徒刑、拘役或 5 百元以下罰金